

GABRIEL AIZMAN

ANALISTA PROGRAMADOR DESARROLLADOR WEB

ACERCA DE MI

Durante los últimos 2 años, he estado involucrado en lenguajes de programación como JAVA, JAVASCRIPT, HTML, CSS, SASS y C#.

Previo a esto, trabajé en el sector bancario y financiero por más de 14 años. Estos roles me permitieron desarrollar habilidades de liderazgo y gestión, así como habilidades efectivas de comunicación y colaboración.

Estoy acostumbrado a mantener la calma mientras trabajo en entornos de alta presión y tengo fuertes habilidades para resolver problemas.

En el último año estudié y me formé en el área de IT, tomando cursos de Desarrollo Web, así como cursando la carrera de Analista de Sistemas en el Instituto ORT de Buenos Aires.

Estoy buscando un nuevo desafío que me permita desarrollar aún más mis habilidades como



EXPERIENCIA LABORAL

-TESORERO DE SUCURSAL

Mar 2020 - Ago 2022

Banco Credicoop Coop. Ltdo.

-CAJERO

Jun 2014 - Mar 2020

Banco Credicoop Coop. Ltdo.

-ANALISTA DE RIESGO CREDITICIO

Dic 2012 - Jun 2014

Metropolis Cia. Financiera

-TESORERO/RESPONSABLE DE SUCURSAL

May 2010 - Dic 2012

Metropolis Cia. Fiananciera



EDUCACIÓN

-INSTITUTO ORT ARGENTINA

Ago 2021 - Presente

ANALISTA DE SISTEMAS

-CODER HOUSE

Feb 2022 - Presente

REACT.JS

Oct 2022 - Dic 2022

JAVASCRIPT

Ago 2022 - Oct 2022

DESARROLLADOR WEB



CONTACTO





gabaiz88@gmail.com





https://mi-portfolio-gabaiz88.vercel.app



https://github.com/gabaiz88



IDIOMAS



SKILLS

- HTML
- CSS
- JAVASCRIPT
- NODE.JS

- GITHUB
- SOL
- C#
- C++
- PHOTOSHOP
- SELENIUM IDE